# 请问股权投资基金（有限合伙）应该适用哪套财务报表格式？谢谢！

提问人：mrlf 时间：2012-03-30 12:41:02
请问股权投资基金（有限合伙）应该适用哪套财务报表格式？谢谢！ 是适用标准的呢？ 还是适用其他什么类型的？ 谢谢！

回答人：chenyiwei
没有。可以比照证券投资基金，并对项目（如权益类项目的列报方式、投资资产的类别等）作适当调整。